【裁判字號】    90,交易,15
【裁判日期】    900618
【裁判案由】    過失致死
【裁判全文】
臺灣臺東地方法院刑事判決                            九十年度交易字第一五號
    公  訴  人  臺灣臺東地方法院檢察署檢察官
    被      告  乙○○
    選任辯護人  蘇建榮律師
右列被告因過失致死案件，經檢察官提起公訴（九十年度偵字第五一號），本院判決
如左：
    主  文
乙○○因過失致人於死，處有期徒刑參月，如易科罰金，以參佰元折算壹日。緩刑參
年。
    事  實
一、乙○○於民國八十九年十一月十七日凌晨零時四十分許，飲用四瓶臺灣啤酒後駕
    駛車號ＰＶＡ─八三九號機車並附載其日本籍友人Ｈａｔｔａ  Ｙｕｋｉｅ（漢
    字姓名八田由紀惠），行駛臺東縣卑南鄉○○路五八號縣道之道路由西往東方向
    行駛，本應注意車前狀況，並隨時採取必要之安全措施，且亦應注意行經彎道、
    坡路及道路修理地段時，應減速慢行，作隨時停車之準備，而依當時之情形，復
    無不能注意之情事，竟於行經上述卑南鄉縣五公里處之彎道、坡路及碎
    石路面時，疏於注意車前路面狀況，未減速行駛而不慎失控跌倒，致搭載之Ｈａ
    ｔｔａ  Ｙｕｋｉｅ因之受有顱骨骨折、右側腦出血及硬腦膜上出血等傷害，於
    送醫後延至同年十一月二十三日上午六時三十四分死亡。乙○○於事故發生後在
    馬偕紀念醫院臺東分院向警員自首並自願接受裁判。
二、案經Ｈａｔｔａ  Ｙｕｋｉｅ之父Ｈａｔｔａ  Ａｋｉｔｏｓｈｉ（漢字姓名八
    田敏紹）、母Ｈａｔｔａ  Ｈａｔｓｕｅ（漢字姓名甲○○○）訴由臺灣臺東地
    方法院檢察署檢察官偵查起訴。。
    理  由
一、訊據被告乙○○坦承於右揭時地飲用四瓶啤酒後騎乘機車附載日籍友人Ｈａｔｔ
    ａ  Ｙｕｋｉｅ跌倒肇事而致被害人Ｈａｔｔａ  Ｙｕｋｉｅ死亡之事實，惟辯
    稱伊當時行車速度並不快云云。經查：右揭被告過失致死之事實，業經告訴人即
    被害人Ｈａｔｔａ  Ｙｕｋｉｅ之父Ｈａｔｔａ  Ａｋｉｔｏｓｈｉ、母Ｈａｔ
    ｔａ  Ｈａｔｓｕｅ指述綦詳，並有道路交通事故調查報告表、車禍現場及機車
    受損相片、臺灣臺東地方法院檢察署勘驗筆錄、驗斷書、相驗屍體證明書等在卷
    足憑。按汽車行駛時，駕駛人應注意車前狀況，並隨時採取必要之安全措施，及
    行經彎道、坡路、道路修理路段時，應減速慢行，作隨時停車之準備，道路交通
    安全規則第九十四條第三項、第九十三條第一項第四款定有明文。本件被告騎乘
    機車行駛之臺東縣卑南鄉縣五公里處，因路面受損而有鋪設碎石，且又
    是彎道、坡路之路段，有道路交通事故調查報告表及車禍現場相片在卷足憑。參
    酌卷附之機車受損相片，及道路交通事故調查報告表所繪製之肇事現場刮地痕長
    達十五點二公尺，顯見被告當時行車應未減速至可隨時停車之準備。再者，依一
    般經驗法則，被告在飲用四瓶啤酒後，應會讓酒精影響行車安全。則被告仍決意
    酒後騎乘機車附載被害人行經前開地點，未注意車前狀況，且在該彎道、坡路及
    碎石路面之路段，更未減速慢行作隨時停車之準備，依當時情形，又無不能注意
    之情事，竟疏於注意，以致所騎乘之機車跌倒，因而致被害人肇事死亡，被告顯
    有過失，則被告前揭所辯，核係卸責之詞，不足採信。被害人肇事死亡與被告騎
    乘機車過失行為間，復具有相當因果關係，有臺灣省花東區車輛行車事故鑑定委
    員會九十年四月二十六日花鑑字第九○○一○二號函附鑑定意見書在卷可佐，是
    本案事證已臻明確，被告之犯行洵堪認定，自應依法論科。
二、核被告乙○○所為，係犯刑法第二百七十六條第一項過失致死之罪。被告於本件
    事故發生後，在馬偕紀念醫院臺東分院被害人急救時向承辦警員自首並自願接受
    裁判，有八十九年十一月十七日上午三時五十分警訊筆錄在卷可稽，應依刑法第
    六十二條規定減輕其刑。爰審酌被告並無前科紀錄，素行尚佳，有臺灣高等法院
    被告全國前案紀錄表、臺灣臺東地方法院檢察署刑案資料查註紀錄表在卷可按，
    其於本件交通事故之過失情節及程度、犯罪後與告訴人達成和解（有和解書在卷
    ）等一切情狀，量處如主文所示之刑，並諭知易科罰金之折算標準。被告未曾受
    有期徒刑以上刑之宣告，有臺灣高等法院被告全國前案紀錄表及臺灣臺東地方法
    院檢察署刑案資料查註紀錄表可按，是其經此偵審科刑程序之教訓，應知警惕，
    信無再犯之虞，爰併宣告緩刑三年，用啟自新。
據上論斷，應依刑事訴訟法第二百九十九條第一項前段、刑法第二百七十六條第一項
、第六十二條、第四十一條第一項前段、第七十四條第一款、罰金罰鍰提高標準條例
第一條前段、第二條，判決如主文。
本案經檢察官陳弘能到庭執行職務。
中      華      民      國      九十      年      六      月    十八    日
                                  臺灣臺東地方法院刑事庭
                                          法  官  范智達
右正本證明與原本無異。
如不服本判決，應於判決送達後十日內向本院提出上訴狀。（須附繕本）
「切勿逕送上級法院」
                                          書記官  賴淑芬
中      華      民      國      九十  年      六      月    十九    日
附錄本案論罪科刑法條全文：
刑法第二百七十六條
因過失致人於死者，處二年以下有期徒刑、拘役或二千元以下罰金。
從事業務之人，因業務上之過失犯前項之罪者，處五年以下有期徒刑或拘役，得併科
三千元以下罰金。


司法院資訊處製作；財團法人民間司法改革基金會備份。
